# Rafael Paludo

Desenvolvedor Front-end

#### Contato

(48) 9 8843-5490

rafael.ricardopp@gmail.com

https://www.linkedin.com/in/rafael -paludo-93a48413b/

## Principais competências

JavaScript

VueJS

HTML

CSS

#### **Idiomas**

Inglês (Intermediário)

Português (Nativo)

#### Resumo

Sou um desenvolvedor front-end especializado na criação de aplicações web, onde aplico padrões de código para frameworks JavaScript, como VueJS e React, em conjunto com HTML, CSS e outras tecnologias de pré-processamento, integração e testes.

Com mais de 4 anos de experiência, contribuí significativamente para uma das maiores empresas do varejo brasileiro, utilizando metodologias ágeis. Destaco meu papel na otimização de dashboards, impactando positivamente mais de 150 clientes, incluindo gigantes como Via Varejo, Marisa e Sephora.

Participei ativamente na migração de uma aplicação front-end, resultando em uma redução de quase 50% no tempo de integração de novos clientes. Além disso, desenvolvi automações em Node para simplificar processos cotidianos de outros times.

Com base nas minhas experiências, desenvolvi uma abordagem centrada na resolução de problemas e na colaboração efetiva com times multidisciplinares. Estudar novas tecnologias por meio de projetos práticos faz parte da minha rotina, alimentando o ciclo de aprendizado e enriquecendo tanto meu desenvolvimento pessoal quanto a contribuição para a equipe.

### Histórico Profissional

#### Desenvolvedor front-end

**Linx | Stone Co |** Florianópolis, - SC Novembro, 2020 - Janeiro, 2024

- Fiz manutenção, refatoração e desenvolvimento de novas funcionalidades a um repositório de mais de 400 clientes. Além de otimizar funcionalidades de dashboards internos utilizados por gigantes do mercado como Via Varejo, Netshoes, Centauro e Sephora.
- Participei ativamente na migração de uma aplicação front-end que utilizava Jquery para uma nova arquitetura em VueJS, resultando em uma redução de quase 50% no tempo de integração de novos clientes
- Treinei 9 novos desenvolvedores front-end e aprimorei o processo de onboarding de novos colaboradores utilizado pelos times de Desenvolvimento, Qualidade e Designer.

- Participei de decisões técnicas para a refatoração de produtos para ao menos 11 clientes, entre eles Sephora, Centauo, Youcom e Lojas Colombo.
- Contribui ativamente na documentação todos os processos de implementação e novas funcionalidades do produto.
- Desenvolvi automações em Node e scripts em bash para simplificar processos cotidianos de outros times.

#### Estagio de Desenvolvimento Front-End

**Linx | Stone Co |** Florianópolis, - SC

Outubro, 2019 - Novembro, 2020

- Modernizei o processo de desenvolvimento em um repositório de e-mail marketing, utilizado por mais de 200 clientes, entre eles Via Varejo e Whirpool.
- Personalizei um produto exclusivo para o uso de Sephora e Compra Certa.
- Atualizei documentações técnicas utilizadas por diversos times, desenvolvimento, qualidade, designer, Customer Success e atendimento.

# Formação acadêmica

Gestão de Tecnologia da Informação IFSC - Instituto Federal de Santa Catarina 2018 - Atualmente (previsão conclusão 2024)